---
title: "Laporan ANOVA - NusaStat Dashboard"
subtitle: "`r params$jenis_anova`"
author: "NusaStat Dashboard"
date: "`r format(Sys.Date(), '%d %B %Y')`"
output:
  word_document:
    reference_docx: NULL
  pdf_document:
    latex_engine: xelatex
    keep_tex: false
params:
  jenis_anova: "One-Way ANOVA"
  variabel_dependen: "Variabel"
  faktor: "Faktor"
  hasil_anova: NULL
  posthoc_results: NULL
  interpretasi: NULL
  plot_path: NULL
  input_params: NULL
---

```{r setup, include=FALSE}
knitr::opts_chunk$set(echo = FALSE, warning = FALSE, message = FALSE)
library(flextable)
library(dplyr)
```

# Laporan Analysis of Variance (ANOVA)

## Informasi Analisis

**Jenis Analisis:** `r if(!is.null(params$anova_type)) ifelse(params$anova_type == "one_way", "One-Way ANOVA", "Two-Way ANOVA") else "ANOVA"`

**Variabel Terikat:** `r params$dep_var`

**Faktor:** `r if(!is.null(params$factor1) && !is.null(params$factor2)) paste(params$factor1, "dan", params$factor2) else params$factor1`

**Tanggal Analisis:** `r format(Sys.Date(), '%d %B %Y')`

**Tingkat Signifikansi (α):** `r if(!is.null(params$input_params)) params$input_params$alpha else "0.05"`

---

## Deskripsi Model

```{r model-description}
if (!is.null(params$anova_type)) {
    if (params$anova_type == "one_way") {
        cat("**Model:** ", params$dep_var, " ~ ", params$factor1, "\n\n")
        cat("**Tipe ANOVA:** Satu Arah (One-Way ANOVA)\n\n")
        cat(
            "**Tujuan:** Menguji apakah terdapat perbedaan rata-rata ", params$dep_var,
            " antar kategori ", params$factor1, "\n\n"
        )
    } else {
        if (!is.null(params$interaction) && params$interaction) {
            cat("**Model:** ", params$dep_var, " ~ ", params$factor1, " * ", params$factor2, "\n\n")
        } else {
            cat("**Model:** ", params$dep_var, " ~ ", params$factor1, " + ", params$factor2, "\n\n")
        }
        cat("**Tipe ANOVA:** Dua Arah (Two-Way ANOVA)\n\n")
        cat("**Tujuan:** Menguji pengaruh dua faktor")
        if (!is.null(params$interaction) && params$interaction) {
            cat(" dan interaksinya")
        }
        cat(" terhadap ", params$dep_var, "\n\n")
    }
}
```

---

## Hipotesis

```{r hypothesis}
if (!is.null(params$anova_type)) {
    if (params$anova_type == "one_way") {
        cat("**H₀ (Hipotesis Nol):** μ₁ = μ₂ = μ₃ = ... = μₖ\n")
        cat("(Semua rata-rata grup sama)\n\n")
        cat("**H₁ (Hipotesis Alternatif):** Minimal ada satu μᵢ ≠ μⱼ\n")
        cat("(Minimal ada satu rata-rata grup yang berbeda)\n\n")
    } else {
        cat("**H₀ (Hipotesis Nol):**\n")
        cat("- Tidak ada pengaruh faktor utama A (", params$factor1, ")\n")
        cat("- Tidak ada pengaruh faktor utama B (", params$factor2, ")\n")
        if (!is.null(params$interaction) && params$interaction) {
            cat("- Tidak ada pengaruh interaksi A×B\n\n")
        } else {
            cat("\n")
        }
        cat("**H₁ (Hipotesis Alternatif):**\n")
        cat("- Ada pengaruh minimal satu faktor utama")
        if (!is.null(params$interaction) && params$interaction) {
            cat(" atau interaksi")
        }
        cat("\n\n")
    }
}
```

---

## Hasil ANOVA

```{r anova-table}
if (!is.null(params$hasil_anova)) {
    # Convert ANOVA results to flextable
    anova_summary <- params$hasil_anova$summary[[1]]

    anova_df <- data.frame(
        Sumber = rownames(anova_summary),
        Df = anova_summary$Df,
        `Sum Sq` = round(anova_summary$`Sum Sq`, 4),
        `Mean Sq` = round(anova_summary$`Mean Sq`, 4),
        `F value` = round(anova_summary$`F value`, 4),
        `Pr(>F)` = format(anova_summary$`Pr(>F)`, scientific = TRUE, digits = 4),
        check.names = FALSE
    )

    ft <- flextable(anova_df) %>%
        set_header_labels(
            Sumber = "Sumber Variasi",
            Df = "df",
            `Sum Sq` = "Sum of Squares",
            `Mean Sq` = "Mean Square",
            `F value` = "F-statistic",
            `Pr(>F)` = "p-value"
        ) %>%
        theme_vanilla() %>%
        autofit() %>%
        align(align = "center", part = "header")

    ft
} else {
    cat("Hasil ANOVA tidak tersedia.")
}
```

---

## Post-Hoc Test (Tukey HSD)

```{r posthoc-results}
if (!is.null(params$posthoc_results)) {
    cat("**Uji Post-Hoc Tukey HSD dilakukan karena ANOVA menunjukkan hasil signifikan.**\n\n")

    # Extract Tukey HSD results
    tukey_data <- params$posthoc_results[[1]]

    posthoc_df <- data.frame(
        Perbandingan = rownames(tukey_data),
        Diff = round(tukey_data[, "diff"], 4),
        `Lower CI` = round(tukey_data[, "lwr"], 4),
        `Upper CI` = round(tukey_data[, "upr"], 4),
        `p adj` = format(tukey_data[, "p adj"], scientific = TRUE, digits = 4),
        check.names = FALSE
    )

    ft <- flextable(posthoc_df) %>%
        set_header_labels(
            Perbandingan = "Perbandingan Grup",
            Diff = "Selisih Rata-rata",
            `Lower CI` = "CI Bawah",
            `Upper CI` = "CI Atas",
            `p adj` = "p-value (adjusted)"
        ) %>%
        theme_vanilla() %>%
        autofit() %>%
        align(align = "center", part = "header")

    ft
} else {
    cat("Post-hoc test tidak dilakukan atau tidak tersedia.")
}
```

---

## Visualisasi

```{r plot-display, fig.cap="Box Plot - Perbandingan Antar Grup", out.width="100%"}
if (!is.null(params$plot_path) && file.exists(params$plot_path)) {
    knitr::include_graphics(params$plot_path)
} else {
    cat("Plot tidak tersedia.")
}
```

---

## Interpretasi dan Kesimpulan

```{r interpretation}
if (!is.null(params$interpretasi)) {
    cat(params$interpretasi)
} else if (!is.null(params$hasil_anova)) {
    anova_summary <- params$hasil_anova$summary[[1]]
    f_stat <- anova_summary$`F value`[1]
    p_val <- anova_summary$`Pr(>F)`[1]
    alpha <- params$input_params$alpha %||% 0.05

    cat("### Keputusan Statistik\n\n")

    if (p_val < alpha) {
        cat("**Keputusan:** Tolak H₀\n\n")
        cat("**F-statistic =", round(f_stat, 4), "**\n\n")
        cat("**p-value =", format(p_val, scientific = TRUE, digits = 4), "**\n\n")
        cat(
            "**Kesimpulan:** Pada tingkat signifikansi α =", alpha,
            ", terdapat perbedaan rata-rata yang signifikan antar grup."
        )
    } else {
        cat("**Keputusan:** Gagal menolak H₀\n\n")
        cat("**F-statistic =", round(f_stat, 4), "**\n\n")
        cat("**p-value =", format(p_val, scientific = TRUE, digits = 4), "**\n\n")
        cat(
            "**Kesimpulan:** Pada tingkat signifikansi α =", alpha,
            ", tidak terdapat perbedaan rata-rata yang signifikan antar grup."
        )
    }
}
```

### Asumsi ANOVA

ANOVA memerlukan beberapa asumsi yang harus dipenuhi:

1. **Independensi:** Observasi dalam setiap grup harus independen
2. **Normalitas:** Residual harus berdistribusi normal
3. **Homogenitas Varians:** Varians antar grup harus homogen (homoscedasticity)

### Interpretasi Post-Hoc

```{r posthoc-interpretation}
if (!is.null(params$posthoc_results)) {
    tukey_data <- params$posthoc_results[[1]]
    significant_pairs <- tukey_data[tukey_data[, "p adj"] < 0.05, ]

    if (nrow(significant_pairs) > 0) {
        cat("**Perbandingan yang menunjukkan perbedaan signifikan:**\n\n")
        for (i in 1:nrow(significant_pairs)) {
            pair_name <- rownames(significant_pairs)[i]
            diff_val <- round(significant_pairs[i, "diff"], 4)
            p_adj <- format(significant_pairs[i, "p adj"], scientific = TRUE, digits = 4)
            cat("- ", pair_name, ": selisih =", diff_val, ", p =", p_adj, "\n")
        }
    } else {
        cat("Tidak ada perbandingan berpasangan yang menunjukkan perbedaan signifikan.")
    }
}
```

### Rekomendasi

```{r recommendations}
if (!is.null(params$hasil_anova)) {
    anova_summary <- params$hasil_anova$summary[[1]]
    p_val <- anova_summary$`Pr(>F)`[1]
    alpha <- params$input_params$alpha %||% 0.05

    if (p_val < alpha) {
        cat("- ANOVA menunjukkan perbedaan signifikan antar grup\n")
        cat("- Lakukan uji post-hoc untuk mengidentifikasi grup mana yang berbeda\n")
        cat("- Pertimbangkan ukuran efek untuk menilai kepentingan praktis\n")
        cat("- Validasi asumsi ANOVA (normalitas, homogenitas varians)\n")
    } else {
        cat("- Tidak terdapat perbedaan signifikan antar grup\n")
        cat("- Pertimbangkan untuk memperbesar ukuran sampel\n")
        cat("- Evaluasi kembali desain penelitian atau kategorisasi grup\n")
        cat("- Pastikan asumsi ANOVA terpenuhi\n")
    }
}
```

---

*Laporan ini dihasilkan secara otomatis oleh NusaStat Dashboard pada `r format(Sys.time(), '%d %B %Y pukul %H:%M WIB')`*
