---
title: "Laporan Eksplorasi Data - NusaStat Dashboard"
subtitle: "`r params$var_terpilih`"
author: "NusaStat Dashboard"
date: "`r format(Sys.Date(), '%d %B %Y')`"
output:
  word_document:
    reference_docx: NULL
  pdf_document:
    latex_engine: xelatex
    keep_tex: false
params:
  var_terpilih: "Variabel"
  data_summary: NULL
  plot_path: NULL
  interpretasi: NULL
  dataset_info: NULL
---

```{r setup, include=FALSE}
knitr::opts_chunk$set(echo = FALSE, warning = FALSE, message = FALSE)
library(flextable)
library(dplyr)
```

# Laporan Eksplorasi Data

## Informasi Analisis

**Variabel yang Dianalisis:** `r params$var_terpilih`

**Tanggal Analisis:** `r format(Sys.Date(), '%d %B %Y')`

**Sumber Data:** SUSENAS 2017, BPS-Statistics Indonesia

---

## Ringkasan Dataset

```{r dataset-info}
if (!is.null(params$dataset_info)) {
    cat("Jumlah Observasi:", params$dataset_info$n_obs, "\n")
    cat("Jumlah Variabel:", params$dataset_info$n_vars, "\n")
    cat("Jumlah Variabel Numerik:", params$dataset_info$n_numeric, "\n")
    cat("Jumlah Variabel Kategorik:", params$dataset_info$n_categorical, "\n")
}
```

---

## Statistik Deskriptif

```{r summary-stats}
if (!is.null(params$data_summary)) {
    # Convert summary to data frame for better formatting
    summary_df <- data.frame(
        Statistik = c("Minimum", "Q1", "Median", "Mean", "Q3", "Maximum"),
        Nilai = as.numeric(params$data_summary[c("Min.", "1st Qu.", "Median", "Mean", "3rd Qu.", "Max.")])
    )

    ft <- flextable(summary_df) %>%
        set_header_labels(
            Statistik = "Statistik Deskriptif",
            Nilai = "Nilai"
        ) %>%
        theme_vanilla() %>%
        autofit() %>%
        align(align = "center", part = "header") %>%
        colformat_double(j = "Nilai", digits = 4)

    ft
} else {
    cat("Data summary tidak tersedia.")
}
```

---

## Visualisasi Data

```{r plot-display, fig.cap="Distribusi Variabel", out.width="100%"}
if (!is.null(params$plot_path) && file.exists(params$plot_path)) {
    knitr::include_graphics(params$plot_path)
} else {
    cat("Plot tidak tersedia.")
}
```

---

## Interpretasi dan Kesimpulan

```{r interpretation}
if (!is.null(params$interpretasi)) {
    cat(params$interpretasi)
} else {
    cat("Interpretasi tidak tersedia.")
}
```

### Karakteristik Distribusi

Berdasarkan statistik deskriptif dan visualisasi di atas, dapat disimpulkan bahwa:

```{r characteristics}
if (!is.null(params$data_summary)) {
    mean_val <- params$data_summary["Mean"]
    median_val <- params$data_summary["Median"]

    if (abs(mean_val - median_val) < 0.1 * median_val) {
        cat("1. Distribusi data cenderung simetris (rata-rata ≈ median)\n")
    } else if (mean_val > median_val) {
        cat("1. Distribusi data cenderung skewed ke kanan (rata-rata > median)\n")
    } else {
        cat("1. Distribusi data cenderung skewed ke kiri (rata-rata < median)\n")
    }

    q1 <- params$data_summary["1st Qu."]
    q3 <- params$data_summary["3rd Qu."]
    iqr <- q3 - q1

    cat("2. Rentang interkuartil (IQR):", round(iqr, 4), "\n")
    cat(
        "3. Variabilitas data:",
        if (iqr < 0.5 * median_val) "rendah" else if (iqr > 1.5 * median_val) "tinggi" else "sedang", "\n"
    )
}
```

---

## Metode Analisis

**Statistik Deskriptif yang Digunakan:**

- **Mean (Rata-rata):** Ukuran tendensi sentral yang sensitif terhadap outlier
- **Median:** Ukuran tendensi sentral yang robust terhadap outlier
- **Quartile (Q1, Q3):** Ukuran posisi yang membagi data menjadi empat bagian
- **Minimum dan Maximum:** Nilai ekstrem dalam dataset
- **Histogram:** Visualisasi distribusi frekuensi data

**Interpretasi:**

- Perbandingan mean dan median memberikan informasi tentang bentuk distribusi
- IQR (Interquartile Range) menggambarkan variabilitas data
- Histogram menunjukkan pola distribusi dan kemungkinan adanya outlier

---

*Laporan ini dihasilkan secara otomatis oleh NusaStat Dashboard pada `r format(Sys.time(), '%d %B %Y pukul %H:%M WIB')`*
