---
title: "Laporan Regresi Linear - NusaStat Dashboard"
subtitle: "Multiple Linear Regression"
author: "NusaStat Dashboard"
date: "`r format(Sys.Date(), '%d %B %Y')`"
output:
  word_document:
    reference_docx: NULL
  pdf_document:
    latex_engine: xelatex
    keep_tex: false
params:
  variabel_dependen: "Variabel Terikat"
  variabel_independen: NULL
  hasil_regresi: NULL
  uji_asumsi: NULL
  interpretasi: NULL
  plot_paths: NULL
  model_formula: NULL
---

```{r setup, include=FALSE}
knitr::opts_chunk$set(echo = FALSE, warning = FALSE, message = FALSE)
library(flextable)
library(dplyr)
```

# Laporan Analisis Regresi Linear Berganda

## Informasi Analisis

**Variabel Terikat (Y):** `r params$variabel_dependen`

**Variabel Bebas (X):** `r if(!is.null(params$variabel_independen)) paste(params$variabel_independen, collapse = ", ") else "Tidak tersedia"`

**Model:** `r params$model_formula %||% "Y ~ X1 + X2 + ..."`

**Tanggal Analisis:** `r format(Sys.Date(), '%d %B %Y')`

**Metode:** Ordinary Least Squares (OLS)

---

## Model Regresi

```{r model-info}
if (!is.null(params$model_formula)) {
    cat("**Persamaan Model:**\n\n")
    cat(params$model_formula, "\n\n")
} else {
    cat("**Persamaan Model:** Y = β₀ + β₁X₁ + β₂X₂ + ... + βₖXₖ + ε\n\n")
}

if (!is.null(params$variabel_independen)) {
    cat("**Jumlah Variabel Bebas:**", length(params$variabel_independen), "\n\n")

    var_df <- data.frame(
        No = 1:length(params$variabel_independen),
        `Variabel Bebas` = params$variabel_independen,
        check.names = FALSE
    )

    ft <- flextable(var_df) %>%
        theme_vanilla() %>%
        autofit() %>%
        align(align = "center", part = "header")

    ft
}
```

---

## Ringkasan Model

```{r model-summary}
if (!is.null(params$hasil_regresi)) {
    summary_reg <- summary(params$hasil_regresi)

    model_stats <- data.frame(
        Statistik = c("R-squared", "Adjusted R-squared", "F-statistic", "p-value (F-stat)", "Residual Standard Error", "Degrees of Freedom"),
        Nilai = c(
            round(summary_reg$r.squared, 4),
            round(summary_reg$adj.r.squared, 4),
            round(summary_reg$fstatistic[1], 4),
            format(pf(summary_reg$fstatistic[1], summary_reg$fstatistic[2], summary_reg$fstatistic[3], lower.tail = FALSE), scientific = TRUE, digits = 4),
            round(summary_reg$sigma, 4),
            paste(summary_reg$df[2], "on", summary_reg$df[1], "and", summary_reg$df[2], "DF")
        )
    )

    ft <- flextable(model_stats) %>%
        set_header_labels(
            Statistik = "Statistik Model",
            Nilai = "Nilai"
        ) %>%
        theme_vanilla() %>%
        autofit() %>%
        align(align = "center", part = "header")

    ft
} else {
    cat("Ringkasan model tidak tersedia.")
}
```

---

## Koefisien Regresi

```{r coefficients-table}
if (!is.null(params$hasil_regresi)) {
    summary_reg <- summary(params$hasil_regresi)
    coeffs <- summary_reg$coefficients

    coeff_df <- data.frame(
        Variabel = rownames(coeffs),
        Koefisien = round(coeffs[, "Estimate"], 6),
        `Std. Error` = round(coeffs[, "Std. Error"], 6),
        `t-value` = round(coeffs[, "t value"], 4),
        `p-value` = format(coeffs[, "Pr(>|t|)"], scientific = TRUE, digits = 4),
        Signifikansi = ifelse(coeffs[, "Pr(>|t|)"] < 0.001, "***",
            ifelse(coeffs[, "Pr(>|t|)"] < 0.01, "**",
                ifelse(coeffs[, "Pr(>|t|)"] < 0.05, "*",
                    ifelse(coeffs[, "Pr(>|t|)"] < 0.1, ".", "")
                )
            )
        ),
        check.names = FALSE
    )

    ft <- flextable(coeff_df) %>%
        set_header_labels(
            Variabel = "Variabel",
            Koefisien = "Koefisien (β)",
            `Std. Error` = "Std. Error",
            `t-value` = "t-statistic",
            `p-value` = "p-value",
            Signifikansi = "Sig."
        ) %>%
        theme_vanilla() %>%
        autofit() %>%
        align(align = "center", part = "header") %>%
        footnote(i = 1, j = 6, value = as_paragraph("Signifikansi: '***' p<0.001, '**' p<0.01, '*' p<0.05, '.' p<0.1"), ref_symbols = "")

    ft
} else {
    cat("Tabel koefisien tidak tersedia.")
}
```

---

## Persamaan Regresi Estimasi

```{r regression-equation}
if (!is.null(params$hasil_regresi)) {
    coeffs <- coef(params$hasil_regresi)
    intercept <- round(coeffs[1], 4)

    equation <- paste("Ŷ =", intercept)

    for (i in 2:length(coeffs)) {
        coeff_val <- round(coeffs[i], 4)
        var_name <- names(coeffs)[i]

        if (coeff_val >= 0) {
            equation <- paste(equation, "+", coeff_val, "*", var_name)
        } else {
            equation <- paste(equation, "-", abs(coeff_val), "*", var_name)
        }
    }

    cat("**Persamaan Regresi Estimasi:**\n\n")
    cat(equation, "\n\n")

    cat("**Keterangan:**\n")
    cat("- Ŷ: Nilai prediksi", params$variabel_dependen, "\n")
    cat("- Koefisien menunjukkan perubahan rata-rata Y untuk setiap unit perubahan X\n")
}
```

---

## Uji Asumsi Regresi

```{r assumptions-tests}
if (!is.null(params$uji_asumsi)) {
    cat("### Hasil Uji Asumsi\n\n")

    assumption_df <- data.frame(
        `Jenis Uji` = c("Normalitas Residual (Shapiro-Wilk)", "Heteroskedastisitas (Breusch-Pagan)", "Multikolinearitas (VIF)"),
        `Hasil` = c(
            if (!is.null(params$uji_asumsi$normality)) {
                paste(
                    "W =", round(params$uji_asumsi$normality$statistic, 4),
                    ", p-value =", format(params$uji_asumsi$normality$p.value, scientific = TRUE, digits = 4)
                )
            } else {
                "Tidak tersedia"
            },
            if (!is.null(params$uji_asumsi$heteroscedasticity)) {
                paste(
                    "LM =", round(params$uji_asumsi$heteroscedasticity$statistic, 4),
                    ", p-value =", format(params$uji_asumsi$heteroscedasticity$p.value, scientific = TRUE, digits = 4)
                )
            } else {
                "Tidak tersedia"
            },
            if (!is.null(params$uji_asumsi$multicollinearity)) {
                paste("Max VIF =", round(max(params$uji_asumsi$multicollinearity), 2))
            } else {
                "Tidak tersedia"
            }
        ),
        `Interpretasi` = c(
            if (!is.null(params$uji_asumsi$normality)) {
                ifelse(params$uji_asumsi$normality$p.value > 0.05, "Residual berdistribusi normal", "Residual tidak berdistribusi normal")
            } else {
                "Tidak tersedia"
            },
            if (!is.null(params$uji_asumsi$heteroscedasticity)) {
                ifelse(params$uji_asumsi$heteroscedasticity$p.value > 0.05, "Homoskedastisitas terpenuhi", "Heteroskedastisitas terdeteksi")
            } else {
                "Tidak tersedia"
            },
            if (!is.null(params$uji_asumsi$multicollinearity)) {
                ifelse(max(params$uji_asumsi$multicollinearity) < 5, "Tidak ada masalah multikolinearitas serius", "Multikolinearitas terdeteksi")
            } else {
                "Tidak tersedia"
            }
        ),
        check.names = FALSE
    )

    ft <- flextable(assumption_df) %>%
        theme_vanilla() %>%
        autofit() %>%
        align(align = "center", part = "header")

    ft
} else {
    cat("Hasil uji asumsi tidak tersedia.")
}
```

---

## Plot Diagnostik

```{r diagnostic-plots, fig.cap="Plot Diagnostik Regresi", out.width="100%"}
if (!is.null(params$plot_paths) && !is.null(params$plot_paths$diagnostic)) {
    if (file.exists(params$plot_paths$diagnostic)) {
        knitr::include_graphics(params$plot_paths$diagnostic)
    }
} else {
    cat("Plot diagnostik tidak tersedia.")
}
```

---

## Interpretasi dan Kesimpulan

```{r interpretation}
if (!is.null(params$interpretasi)) {
    cat(params$interpretasi)
} else if (!is.null(params$hasil_regresi)) {
    summary_reg <- summary(params$hasil_regresi)

    cat("### Interpretasi Model\n\n")

    cat("**1. Koefisien Determinasi (R²):**\n")
    cat("- R² =", round(summary_reg$r.squared, 4), "\n")
    cat(
        "- Artinya", round(summary_reg$r.squared * 100, 2), "% variabilitas", params$variabel_dependen,
        "dapat dijelaskan oleh variabel bebas dalam model.\n\n"
    )

    cat("**2. Signifikansi Model:**\n")
    f_pval <- pf(summary_reg$fstatistic[1], summary_reg$fstatistic[2], summary_reg$fstatistic[3], lower.tail = FALSE)
    cat("- F-statistic =", round(summary_reg$fstatistic[1], 4), "\n")
    cat("- p-value =", format(f_pval, scientific = TRUE, digits = 4), "\n")
    if (f_pval < 0.05) {
        cat("- Model secara keseluruhan signifikan pada α = 0.05\n\n")
    } else {
        cat("- Model secara keseluruhan tidak signifikan pada α = 0.05\n\n")
    }

    cat("**3. Interpretasi Koefisien:**\n")
    coeffs <- summary_reg$coefficients
    for (i in 2:nrow(coeffs)) {
        var_name <- rownames(coeffs)[i]
        coeff_val <- coeffs[i, "Estimate"]
        p_val <- coeffs[i, "Pr(>|t|)"]

        cat(
            "- ", var_name, ": Setiap kenaikan 1 unit akan mengubah", params$variabel_dependen,
            "sebesar", round(coeff_val, 4), "unit"
        )
        if (p_val < 0.05) {
            cat(" (signifikan)\n")
        } else {
            cat(" (tidak signifikan)\n")
        }
    }
}
```

### Validitas Model

```{r model-validity}
if (!is.null(params$uji_asumsi)) {
    cat("**Evaluasi Asumsi:**\n\n")

    assumptions_met <- 0
    total_assumptions <- 0

    if (!is.null(params$uji_asumsi$normality)) {
        total_assumptions <- total_assumptions + 1
        if (params$uji_asumsi$normality$p.value > 0.05) {
            assumptions_met <- assumptions_met + 1
            cat("✓ Asumsi normalitas residual terpenuhi\n")
        } else {
            cat("✗ Asumsi normalitas residual tidak terpenuhi\n")
        }
    }

    if (!is.null(params$uji_asumsi$heteroscedasticity)) {
        total_assumptions <- total_assumptions + 1
        if (params$uji_asumsi$heteroscedasticity$p.value > 0.05) {
            assumptions_met <- assumptions_met + 1
            cat("✓ Asumsi homoskedastisitas terpenuhi\n")
        } else {
            cat("✗ Asumsi homoskedastisitas tidak terpenuhi\n")
        }
    }

    if (!is.null(params$uji_asumsi$multicollinearity)) {
        total_assumptions <- total_assumptions + 1
        if (max(params$uji_asumsi$multicollinearity) < 5) {
            assumptions_met <- assumptions_met + 1
            cat("✓ Tidak ada masalah multikolinearitas serius\n")
        } else {
            cat("✗ Terdeteksi masalah multikolinearitas\n")
        }
    }

    cat("\n**Status Asumsi:**", assumptions_met, "dari", total_assumptions, "asumsi terpenuhi\n")
}
```

### Rekomendasi

```{r recommendations}
if (!is.null(params$hasil_regresi)) {
    summary_reg <- summary(params$hasil_regresi)
    r_squared <- summary_reg$r.squared

    cat("**Rekomendasi Penggunaan Model:**\n\n")

    if (r_squared > 0.7) {
        cat("- Model memiliki daya prediksi yang baik (R² > 0.7)\n")
    } else if (r_squared > 0.5) {
        cat("- Model memiliki daya prediksi yang cukup baik (R² > 0.5)\n")
    } else {
        cat("- Model memiliki daya prediksi yang terbatas (R² ≤ 0.5)\n")
    }

    cat("- Validasi model dengan data baru disarankan\n")
    cat("- Pertimbangkan transformasi variabel jika asumsi tidak terpenuhi\n")
    cat("- Evaluasi kemungkinan variabel bebas tambahan yang relevan\n")
}
```

---

*Laporan ini dihasilkan secara otomatis oleh NusaStat Dashboard pada `r format(Sys.time(), '%d %B %Y pukul %H:%M WIB')`*
