---
title: "Laporan Uji Rata-Rata - Dashboard ALIVA"
subtitle: "`r params$jenis_uji`"
author: "Dashboard ALIVA"
date: "`r format(Sys.Date(), '%d %B %Y')`"
output:
  word_document:
    reference_docx: NULL
  pdf_document:
    latex_engine: xelatex
    keep_tex: false
params:
  jenis_uji: "Uji t"
  variabel: "Variabel"
  hasil_uji: NULL
  interpretasi: NULL
  input_params: NULL
  plot_path: NULL
---

```{r setup, include=FALSE}
knitr::opts_chunk$set(echo = FALSE, warning = FALSE, message = FALSE)
library(flextable)
library(dplyr)
```

# Laporan Uji Beda Rata-Rata

## Informasi Analisis

**Jenis Uji:** `r params$jenis_uji`

**Variabel yang Dianalisis:** `r params$variabel`

**Tanggal Analisis:** `r format(Sys.Date(), '%d %B %Y')`

**Tingkat Signifikansi (α):** `r if(!is.null(params$input_params)) params$input_params$alpha else "0.05"`

---

## Parameter Uji

```{r test-params}
if (!is.null(params$input_params)) {
    param_df <- data.frame(
        Parameter = c("Jenis Uji", "Variabel", "Hipotesis Alternatif", "Tingkat Signifikansi"),
        Nilai = c(
            params$input_params$test_type %||% "One Sample t-test",
            params$variabel,
            params$input_params$alternative %||% "two.sided",
            params$input_params$alpha %||% "0.05"
        )
    )

    ft <- flextable(param_df) %>%
        set_header_labels(
            Parameter = "Parameter Uji",
            Nilai = "Nilai"
        ) %>%
        theme_vanilla() %>%
        autofit() %>%
        align(align = "center", part = "header")

    ft
}
```

---

## Hipotesis

```{r hypothesis}
if (!is.null(params$input_params)) {
    if (params$input_params$test_type == "one_sample") {
        cat("**H₀ (Hipotesis Nol):** μ = ", params$input_params$mu0 %||% "0", "\n\n")
        alt_text <- switch(params$input_params$alternative %||% "two.sided",
            "two.sided" = paste("μ ≠", params$input_params$mu0 %||% "0"),
            "greater" = paste("μ >", params$input_params$mu0 %||% "0"),
            "less" = paste("μ <", params$input_params$mu0 %||% "0")
        )
        cat("**H₁ (Hipotesis Alternatif):** ", alt_text, "\n\n")
    } else {
        cat("**H₀ (Hipotesis Nol):** μ₁ = μ₂ (tidak ada perbedaan rata-rata)\n\n")
        alt_text <- switch(params$input_params$alternative %||% "two.sided",
            "two.sided" = "μ₁ ≠ μ₂ (ada perbedaan rata-rata)",
            "greater" = "μ₁ > μ₂ (rata-rata grup 1 lebih besar)",
            "less" = "μ₁ < μ₂ (rata-rata grup 1 lebih kecil)"
        )
        cat("**H₁ (Hipotesis Alternatif):** ", alt_text, "\n\n")
    }
}
```

---

## Hasil Uji Statistik

```{r test-results}
if (!is.null(params$hasil_uji)) {
    hasil_df <- data.frame(
        Statistik = c("t-statistic", "Derajat Kebebasan", "p-value", "Confidence Interval (95%)"),
        Nilai = c(
            round(params$hasil_uji$statistic, 4),
            round(params$hasil_uji$parameter, 0),
            format(params$hasil_uji$p.value, scientific = TRUE, digits = 4),
            paste(round(params$hasil_uji$conf.int[1], 4), "-", round(params$hasil_uji$conf.int[2], 4))
        )
    )

    ft <- flextable(hasil_df) %>%
        set_header_labels(
            Statistik = "Statistik Uji",
            Nilai = "Nilai"
        ) %>%
        theme_vanilla() %>%
        autofit() %>%
        align(align = "center", part = "header")

    ft
} else {
    cat("Hasil uji tidak tersedia.")
}
```

---

## Visualisasi

```{r plot-display, fig.cap="Visualisasi Data", out.width="100%"}
if (!is.null(params$plot_path) && file.exists(params$plot_path)) {
    knitr::include_graphics(params$plot_path)
} else {
    cat("Plot tidak tersedia.")
}
```

---

## Interpretasi dan Kesimpulan

```{r interpretation}
if (!is.null(params$interpretasi)) {
    cat(params$interpretasi)
} else if (!is.null(params$hasil_uji)) {
    alpha <- params$input_params$alpha %||% 0.05
    p_val <- params$hasil_uji$p.value

    cat("### Keputusan Statistik\n\n")

    if (p_val < alpha) {
        cat("**Keputusan:** Tolak H₀\n\n")
        cat(
            "**Kesimpulan:** Pada tingkat signifikansi α =", alpha,
            ", terdapat bukti yang cukup untuk menolak hipotesis nol."
        )
    } else {
        cat("**Keputusan:** Gagal menolak H₀\n\n")
        cat(
            "**Kesimpulan:** Pada tingkat signifikansi α =", alpha,
            ", tidak terdapat bukti yang cukup untuk menolak hipotesis nol."
        )
    }

    cat("\n\n**p-value =", format(p_val, scientific = TRUE, digits = 4), "**")
}
```

### Asumsi Uji

Uji t memerlukan beberapa asumsi yang harus dipenuhi:

1. **Normalitas:** Data harus berdistribusi normal atau ukuran sampel cukup besar (n ≥ 30)
2. **Independensi:** Observasi harus independen satu sama lain
3. **Homogenitas Varians:** Untuk uji dua sampel, varians kedua grup harus homogen

### Rekomendasi

```{r recommendations}
if (!is.null(params$hasil_uji)) {
    p_val <- params$hasil_uji$p.value
    alpha <- params$input_params$alpha %||% 0.05

    if (p_val < alpha) {
        cat("- Hasil menunjukkan perbedaan yang signifikan secara statistik\n")
        cat("- Disarankan untuk melakukan analisis lebih lanjut untuk memahami praktikalitas perbedaan\n")
        cat("- Pertimbangkan ukuran efek (effect size) untuk menilai kepentingan praktis\n")
    } else {
        cat("- Tidak terdapat perbedaan yang signifikan secara statistik\n")
        cat("- Pertimbangkan untuk memperbesar ukuran sampel jika diperlukan\n")
        cat("- Evaluasi kembali desain penelitian atau hipotesis yang diajukan\n")
    }
}
```

---

*Laporan ini dihasilkan secara otomatis oleh NusaStat Dashboard pada `r format(Sys.time(), '%d %B %Y pukul %H:%M WIB')`*
